【裁判字號】    92,易,1994
【裁判日期】    920728
【裁判案由】    傷害
【裁判全文】
臺灣板橋地方法院刑事判決                        九十二年度易字第一九九四號
    公  訴  人  臺灣板橋地方法院檢察署檢察官
    被      告  丙○○○
右列被告因傷害案件，經檢察官提起公訴（九十二年度偵字第六四八二號），本院判
決如左：
    主  文
丙○○○教唆傷害人之身體，處有期徒刑肆月，如易科罰金，以參佰元折算壹日。
    事  實
一、丙○○○與丁○○之妻舅甲○○曾係鄰居，丙○○○因丁○○積欠會款債務，屢
    經催討均無所獲，而心生不滿。丙○○○於民國九十一年十二月十六日晚上十一
    時五十分許，與真實姓名年籍不詳之數名成年男子進入臺北縣土城市○○路一０
    四號尚介青海產店，適巧發現丁○○與其妻舅甲○○及友人乙○○在該店內吃飯
    ，竟基於教唆傷害之犯意，向該數名成年男子指明丁○○其人，而教唆原無犯意
    之該數名成年男子聯手毆打丁○○、甲○○，致丁○○受有前額撕裂傷二公分、
    左前額擦傷、右眼瘀青之傷害；甲○○受有頭部外傷、左臉、上背部挫傷之傷害
    。
二、案經被害人甲○○、丁○○訴由臺北縣政府警察局土城分局報告臺灣板橋地方法
    院檢察署檢察官偵查起訴。
    理  由
一、訊據被告丙○○○矢口否認有上開之犯行，辯稱：伊在外面的騎樓遇到伊鄰居林
    姓男子，伊沒有進去海產店，當時洪先生（即被害人甲○○）已經被三個人拖下
    來，洪先生在叫伊，伊去的時候，沒有看到蔡先生（即丁○○），伊進去的時候
    ，只有看到洪先生被人家打云云。經查，右揭事實，業據告訴人即被害人甲○○
    、丁○○於警詢時、檢察官偵查中及本院審理時指述綦詳，且互核相符，復據證
    人即目擊者乙○○於警詢時、檢察官偵查中及本院審理時證述明確，並有丁○○
    、甲○○之診斷證明書計二紙附卷可稽。矧被告丙○○○既坦承丁○○有積欠其
    會款債務，且其於案發時亦在場等語在卷，又案發時確有一名約四十多歲之婦女
    夥同真實姓名年籍不詳之數名成年男子進入該店，並指著丁○○用台語向該數名
    成年男子說：「就是他（丁○○）」，後來該數名成年男子即共同毆打丁○○、
    甲○○均成傷等情，亦據證人即目擊者乙○○於警詢時、檢察官偵查中及本院審
    理時證述明確，雖證人乙○○不能確定上開四十多歲之婦女即被告，惟此部分之
    事實，業據被害人甲○○、丁○○於警詢時、檢察官偵查中及本院審理時一致指
    述在卷，應認被告確有教唆傷害之犯行。被告空言否認所為之上開辯解，尚無足
    採。事證明確，被告之犯行堪以認定。
二、核被告所為，係犯刑法第二十九條第一項、第二百七十七條第一項之教唆傷害罪
    。被告教唆他人犯傷害罪，應依刑法第二十九條第二項之規定，依其所教唆之傷
    害罪處罰之。又被告以一教唆傷害行為致丁○○、甲○○均受傷，同時觸犯二個
    教唆傷害罪，為想像競合犯，應從一重之教唆傷害罪處斷（最高法院三十二年上
    字第一一一號判例著有明文）。爰審酌被告並無前科，有臺灣高等法院被告全國
    前案紀錄表一份在卷足憑，兼衡其智識程度、生活狀況，被告僅因會款債務糾紛
    ，竟不由正途保障自己之權益，而教唆他人毆傷被害人丁○○、甲○○，其犯罪
    之動機、目的、手段、犯罪所生之危害、犯罪後否認犯行之態度及被告尚未與被
    害人達成本件民事和解並賠償損失等一切情狀，量處如主文所示之刑，並諭知易
    科罰金之折算標準，以示懲儆。
據上論斷，應依刑事訴訟法第二百九十九條第一項前段，刑法第二十九條第一項、第
二項、第二百七十七條第一項、第五十五條、第四十一條第一項前段，罰金罰鍰提高
標準條例第一條前段、第二條，判決如主文。
本案經檢察官余若凡到庭執行職務
中    華    民    國      九十二      年      七      月      二十八    日
                                      臺灣板橋地方法院刑事第一庭
                                          法  官  楊  千  儀
右正本證明與原本無異。
如不服本判決，應於判決送達後十日內，向本院提出上訴狀。
                                          書記官  吳  河  東
中    華    民    國      九十二      年      七       月     二十八    日
附錄本案論罪科刑法條全文
刑法第二百七十七條
傷害人之身體或健康者，處三年以下有期徒刑，拘役或一千元以下罰金。
犯前項之罪，因而致人於死者，處無期徒或七年以上有期徒刑，致重傷者，處三年以
上、十年以下有期徒刑。
（罰金已依罰金罰鍰提高標準條例提高為十倍）


司法院資訊處製作；財團法人民間司法改革基金會備份。
